最高法院刑事判決　　　　　　　　　　　　　　　九十三年度台上字第二三六九號
　　上　訴　人　甲○○
右上訴人因違反漁業法案件，不服台灣高等法院高雄分院中華民國九十三年二月二十
七日第二審判決︵九十二年度上訴字第二二九六號，起訴案號：台灣澎湖地方法院檢
察署九十二年度偵字第三三二號︶，提起上訴，本院判決如左：
    主  文
上訴駁回。
    理  由
按刑事訴訟法第三百七十七條規定，上訴於第三審法院，非以判決違背法令為理由，
不得為之。是提起第三審上訴，應以原判決違背法令為理由，係屬法定要件。如果上
訴理由狀並未依據卷內訴訟資料，具體指摘原判決不適用何種法則或如何適用不當，
或所指摘原判決違法情事，顯與法律規定得為第三審上訴理由之違法情形，不相適合
時，均應認其上訴為違背法律上之程式，予以駁回。本件原判決撤銷第一審不當之判
決，改判仍論處上訴人甲○○共同違反採捕水產動物，不得使用電氣之規定累犯罪刑
，已詳敘所憑之證據及認定之理由，從形式上觀察，並無任何違背法令之處。而罰金
罰鍰提高標準條例第五條規定：第一條所定得提高倍數之規定，於本條例修正後制定
之法律，不適用之；本條例修正前公布之法律，於本條例修正後修正其罰金罰鍰數額
或法律經全部修正而其罰金罰鍰數額未予變更者，亦同。查該條例第一條所定得提高
倍數之規定，係民國七十二年六月二十四日總統令修正公布所增列，而漁業法第六十
條第一項，係八十年二月一日始修正公布，依上說明，該條項所定之罰金數額，顯無
適用罰金罰鍰提高標準條例第一條提高罰金倍數之餘地。上訴人指摘原判決未適用該
條之規定提高其罰金之倍數，有判決不適用法則之違法云云，顯屬誤會。又扣案漁獲
，除其中黑尾冬魚四尾經取樣送鑑定外，其餘經送往澎湖魚市場拍賣者計三百四十公
斤，有行政院海岸巡防署海洋巡防總局第八海巡隊函及澎湖魚市場魚貨拍賣計價單在
卷可稽，原判決憑以認定上訴人電捕魚貨之數量，自無不合。至扣案之空氣管線一綑
，係供上訴人所僱用之漁工潛水電魚時呼吸之用，原判決認屬漁具，依漁業法第六十
八條前段之規定諭知沒收，不能任意指為違法。另原判決於量刑時，已審酌上訴人於
八十八年間，即曾因使用電氣違法採捕水產動物，經判處罪刑確定，於服刑完畢未幾
，復僱工在澎湖海域電捕水產動物，所為影響海洋生態平衡，日久足以斷送漁民永續
發展之經濟命脈，惟犯後坦承犯行，頗有悔意，且係迫於經濟原因始再度觸法，動機
尚值衿憫等一切情狀，並依累犯規定加重其刑後，在法定刑內科處其刑，核無違法可
言。上訴意旨，徒憑己意，對於原審認事及量刑之職權行使，任意指摘，自非適法之
第三審上訴理由，其上訴違背法律上之程式，應予駁回。
據上論結，應依刑事訴訟法第三百九十五條前段，判決如主文。
中　　　華　　　民　　　國　　九十三　　年　　　五　　　月　　　六　　　日
                              最高法院刑事第五庭
                                  審判長法官  謝　家　鶴
                                        法官  洪　文　章
                                        法官  花　滿　堂
                                        法官  陳　世　淙
                                        法官  洪　佳　濱
      右正本證明與原本無異
                                              書  記  官
中　　　華　　　民　　　國　　九十三　　年　　　五　　　月　　 二十 　　日
                                                                       ｍ
